【裁判字號】    99,抗,555
【裁判日期】    990531
【裁判案由】    聲請撤銷緩刑
【裁判全文】
臺灣高等法院刑事裁定                   99年度抗字第555號
抗  告  人
即  被  告  甲○○
上列抗告人因聲請撤銷緩刑案件，不服臺灣士林地方法院中華民
國99年4 月20日裁定（99年度撤緩字第61號），提起抗告，本院
裁定如下：
    主  文
抗告駁回。
    理  由
一、抗告意旨略以：抗告人於97年11 月5日車禍受傷，受有粉粹
    性骨折等傷，97年12 月14日手術，98年1月12日再手術，98
    年10月23日實施左膝人工關節置換手術。醫囑不宜劇烈運動
    ，並非故意違反所定負擔。請撤銷原裁定。抗告人於回復至
    可提供義務勞務時，必立即向法院報到等語。
二、原裁定略以：聲請意旨略以：被告甲○○因犯詐欺案件，
    經臺灣高等法院臺中分院以97年度上易字第256 號案件（臺
    灣彰化地方法院檢察署96年度偵字第8000號）判決有期徒刑
    6月，減為有期徒刑3 月，緩刑3年，並應提供40小時之義務
    勞務，及參加法治教育3場次，該判決業於97年3月17日確定
    。詎被告未依該判決主文所示履行40小時之義務勞務，違反
    所定負擔情節重大，足認原宣告之緩刑難收其預期效果，合
    於刑法第75條之1 第1項第4款所定撤銷緩刑宣告之原因，爰
    聲請撤銷緩刑等語。經查：被告因上開案件，應提供40小
    時之義務勞務，及參加法治教育3 場次等情，有判決書、臺
    灣高等法院被告前案紀錄表1 份在卷可參。而被告未依該判
    決主文履行40小時義務勞務之事實，亦有臺灣彰化地方法院
    檢察署函在卷可佐。被告受緩刑之宣告，而違反刑法第74條
    第2項第5款所定負擔，且情節重大，足認原宣告之緩刑難收
    其預期效果，本件聲請，為有理由，被告前揭緩刑之宣告應
    予撤銷等語。
三、按受緩刑之宣告，違反刑法第74條第2 項第1款至第8款所定
    負擔情節重大者，足認原宣告之緩刑難收其預期效果，而有
    執行刑罰之必要者，得撤銷其宣告，刑法第75條之1第1項第
    4 款定有明文。原審以被告未履行緩刑負擔，情節重大，而
    依上開規定，撤銷其緩刑宣告，核無不合。抗告意旨略以：
    因病無法提供勞務乙節，然觀諸被告所提診斷證明係載：97
    年11月5 日--97年11月19日住院，宜休養，不宜劇烈運動六
    週。97年12月14日--97年12月24日住院，宜休養，不宜劇烈
    運動六週。98年1月11日--98年1月21日住院，宜休養，不宜
    劇烈運動六週。98年10月18日--98年11月2日住院，98 年10
    月23日左膝人工關節置換手術，宜門診追蹤複查等情。足認
    被告確有傷勢，然於97年3 月至11月4日間，及98年3月至10
    月初之間，依上開診斷資料，並無不能活動之情形，而此期
    間足有十七個月，且被告應履行負擔之期間，係自97年3 月
    17日至99 年3月17日，亦在上開被告出院得履行義務之期間
    內，何況，亦無證據足證被告所應負擔之義務，係其體力所
    不能負荷者，從而，被告以受傷不能履行義務云云，難認有
    理由，本件抗告為無理由，應予駁回。
四、據上論結，應依刑事訴訟法第412條，裁定如主文。
中    華    民    國    99    年    5     月    31    日
                  刑事第十八庭審判長法  官  吳鴻章
                                    法  官  汪梅芬
                                    法  官  周政達
以上正本證明與原本無異。
不得再抗告。
                                    書記官  廖純瑜
中    華    民    國    99    年    5     月    31    日

司法院資訊處製作；財團法人民間司法改革基金會備份。
